# 注册资本减少，实收资本不变，验资报告怎么出

提问人：5483313wyz 时间：2010-02-04 18:27:11
某公司注册资本 1500 万元，实收资本 1100 万元，现拟将注册资本减至 1100 万元，实收资本不变，仍为 1100 万元，向各位前辈请教验资报告怎么出。

回答人：chenyiwei
回复 楼主 5483313wyz 的帖子本版面有网友发过类似验资报告的实例，你可以搜索一下。